臺灣板橋地方法院刑事判決　　　　　　 100年度易字第2800號
公　訴　人　臺灣板橋地方法院檢察署檢察官
被　　　告　陳坤明
　　　　　　王志強
上列被告等因竊盜等案件，經檢察官提起公訴（99年度偵緝字第
3180號、100 年度偵字第16817 號），本院依簡式審判程序審理
後，判決如下：
    主    文
陳坤明收受贓物，累犯，處有期徒刑陸月；又共同犯攜帶兇器竊
盜罪，累犯，處有期徒刑玖月。應執行有期徒刑壹年壹月。
王志強共同犯攜帶兇器竊盜罪，累犯，處有期徒刑捌月。
    事    實
一、陳坤明前因違反肅清煙毒條例案件，經臺灣臺中地方法院以
    86年度訴字第1478號判決判處有期徒刑3 年4 月，嗣經臺灣
    高等法院臺中分院以87年度上訴字第243 號判決上訴駁回確
    定；另因違反麻醉藥品管理條例案件，經臺灣臺中地方法院
    以86年度易字第5087號判決判處有期徒刑4 月確定，嗣前揭
    二刑期經臺灣高等法院臺中分院以87年度聲字第604 號裁定
    定應執行有期徒刑3 年6 月確定（下稱甲刑期），其另因違
    反槍砲彈藥刀械管制條例案件，經臺灣高等法院臺中分院以
    88年度上訴字第2313號判決判處有期徒刑1 年2 月確定（下
    稱乙刑期，另併科罰金新臺幣5 萬元），經入監接續執行甲
    、乙刑期，於民國91年5 月29日縮短刑期假釋出監並付保護
    管束（殘刑有期徒刑2 年27日）。惟陳坤明於假釋期間復因
    施用第一級、第二級毒品案件，經本院以93年度訴字第475
    號判決判處應執行有期徒刑1 年確定，另經撤銷前開假釋，
    其遂入監接續執行上開殘刑2 年27日及有期徒刑1 年刑期，
    甫於96年3 月29日縮刑期滿執行完畢。
二、王志強前因施用第二級毒品案件，分別經本院以97年度簡字
    第2292號判決判處有期徒刑5 月、臺灣士林地方法院以97年
    度易字第1142號判決判處有期徒刑7 月確定，嗣前揭二刑期
    經臺灣士林地方法院以98年度聲字第191 號裁定定應執行有
    期徒刑10月確定，其經入監執行前開刑期，甫於98年8 月2
    日縮刑期滿執行完畢。
三、詎陳坤明仍不知悔改，明知某自稱「黃發偉」之成年男子所
    持有已懸掛車牌號碼7727-FP 號號牌2 面（該號牌係陳玉珠
    所有，於99年9 月8 日晚間10時許，在桃園縣中壢巿溪洲街
    267 巷11號地下室停車場內，遭不明人士竊取）之自用小客
    車1 輛（該自用小客車原車牌號碼係0318-PH 號、引擎號碼
    為00000000D 號、車身號碼為00000000D 號，為馬昌蘭所有
    而由黃章瑋管領使用，於99年9 月8 日上午3 時許，在桃園
    縣楊梅巿日新街70號對面，遭不明人士竊取，下稱本案汽車
    ），均係屬來路不明之贓物，竟基於收受贓物之犯意，於99
    年9 月20日凌晨某時許，在桃園縣中壢巿某處，自「黃發偉
    」處一併收受本案汽車及車牌號碼7727-FP 號號牌2 面，供
    己作為代步工具使用。
四、詎王志強亦不知悔改，竟與陳坤明基於意圖為自己不法所有
    之犯意聯絡，於99年9 月22日上午5 時許，由陳坤明駕駛本
    案汽車搭載王志強一同前往新北市三重區（即臺北縣三重市
    ，於99年12月25日改制更名）力行路2 段30巷8 弄12號前，
    二人下車輪流持用客觀上對他人生命、身體安全具危險性可
    供兇器使用之螺絲起子1 支，拆卸本案汽車所懸掛之車牌號
    碼7727-FP 號號牌2 面，並竊取吳慧雯所有而由吳王富美管
    領使用之車牌號碼4676-DU 號自用小客車之號牌2 面得手後
    ，再將竊得之車牌號碼4676-DU 號號牌2 面與前揭車牌號碼
    7727-FP 號號牌2 面交換懸掛在各汽車上之際，適巡邏警員
    行經前址察覺有異，遂當場逮獲王志強，並扣得本案汽車（
    業經黃章瑋領回）、車牌號碼7727-FP 號號牌2 面（業經陳
    玉珠領回）、車牌號碼4676-DU 號號牌2 面（業經吳王富美
    領回）及螺絲起子1 支等物，另陳坤明則趁隙脫逃。
五、案經陳玉珠、黃章瑋、吳王富美訴由臺北縣政府警察局（現
    更名為新北市政府警察局）三重分局移請臺灣板橋地方法院
    檢察署檢察官偵查後提起公訴。
    理    由
一、本案被告陳坤明、王志強所犯均係死刑、無期徒刑、最輕本
    刑為3 年以上有期徒刑以外之罪，渠等於準備程序中就被訴
    事實皆為有罪之陳述，經本院告知簡式審判程序之旨，並聽
    取公訴人、被告二人之意見後，經裁定進行簡式審判程序審
    理，合先敘明。
二、上開犯罪事實，業據被告陳坤明、王志強於檢察官訊問及本
    院審理時均坦承不諱，核與證人即告訴人陳玉珠、黃章瑋於
    警詢及檢察官訊問時；證人即告訴人吳王富美於警詢時；證
    人即警員谷健民於檢察官訊問時所為之證述皆相符，並有扣
    押筆錄暨扣押物品目錄表1 份、贓物認領保管單3 紙、桃園
    縣政府警察局車輛協尋電腦輸入單1 份、臺北縣政府警察局
    車輛尋獲電腦輸入單2 份、失車案件基本資料詳細畫面報表
    2 份、車輛詳細資料報表1 份、新北市政府警察局100 年1
    月7 日北警鑑字第1000004210號鑑驗書1 份、監視器錄影畫
    面翻拍照片7 張及扣案物照片4 張附卷，與螺絲起子1 支扣
    案可憑，均足以佐證被告二人自白與事實相符，堪以採信。
    本案事證明確，被告二人犯行均洵堪認定，應依法論科。
三、論罪科刑：
（一）核被告陳坤明就前揭犯罪事實欄三所為，係犯刑法第349
      條第1 項之收受贓物罪。被告陳坤明以一收受贓物行為，
      同時侵害告訴人陳玉珠、黃章瑋二人之財產法益，為同種
      想像競合犯，應依刑法第55條規定從一重論斷。
（二）按被告陳坤明、王志強為前揭犯罪事實欄四所示之竊盜行
      為後，刑法第321 條第1 項業經立法院修正通過，並由總
      統於100 年1 月26日公布，而於同年月28日起施行，修正
      後該條文之法定刑部分，即由修正前規定之「6 月以上、
      5 年以下有期徒刑」，提高為「6 月以上、5 年以下有期
      徒刑，得併科10萬元以下罰金」，是經比較新舊法之結果
      ，修正後之規定顯未較有利於被告二人，故依刑法第2 條
      第1 項前段之規定，本案應適用被告二人行為時即修正前
      刑法第321 條第1 項之規定。次按刑法第321 條第1 項第
      3 款之罪，係以行為人攜帶兇器竊盜為其加重條件，此所
      謂兇器，其種類並無限制，凡客觀上足以對人之生命、身
      體安全構成威脅，具有危險性之兇器均屬之，且祇須行竊
      時攜帶此種具有危險性之兇器為已足，並不以攜帶之初有
      行兇之意圖為必要（最高法院79年台上字第5253號判例意
      旨參照）。查被告陳坤明、王志強所持用拆卸竊取車牌號
      碼4676-DU 號號牌2 面之扣案螺絲起子，具有金屬材質之
      尖銳部位，業經本院於審理時當庭勘驗無訛，且為被告二
      人所不爭執，足見如持前揭螺絲起子攻擊人體，足以造成
      相當之傷害，堪認客觀上具有殺傷力而可供作為兇器之使
      用無疑。是核被告二人就前揭犯罪事實欄四所為，均係犯
      修正前刑法第321 條第1 項第3 款之攜帶兇器加重竊盜罪
      。被告陳坤明、王志強就前揭攜帶兇器竊盜犯行，彼此間
      有犯意聯絡及行為分擔，應論以共同正犯。
（三）查被告陳坤明前有如犯罪事實欄一所載之刑案前科及徒刑
      執行情形，有臺灣高等法院被告前案紀錄表1 份在卷可憑
      ，其於有期徒刑執行完畢5 年內故意再先後犯本案有期徒
      刑以上之收受贓物、攜帶兇器加重竊盜罪，依刑法第47條
      第1 項規定均成立累犯，並皆應加重其刑。另被告王志強
      前有如犯罪事實欄二所載之刑案前科及徒刑執行情形，亦
      有臺灣高等法院被告前案紀錄表1 份在卷可憑，其於有期
      徒刑執行完畢5 年內故意再犯本案有期徒刑以上之攜帶兇
      器加重竊盜罪，依刑法第47條第1 項規定同成立累犯，並
      應加重其刑。
（四）再被告陳坤明所為前揭收受贓物及攜帶兇器竊盜二罪間，
      犯意各別、行為互殊，應予分論併罰。
（五）爰審酌被告陳坤明、王志強各自刑案前科紀錄之素行狀況
      及智識程度，兼衡渠等各犯罪動機、手段、被告陳坤明收
      受贓物所生之危害程度、被告陳坤明、王志強竊取財物之
      價值及分工參與程度，及渠等於犯後均尚知坦認犯行等一
      切情狀，各分別量處如主文所示之刑，並就被告陳坤明部
      分定其應執行之刑，以資懲儆。
（六）末查，被告陳坤明、王志強於本院審理時，均已供稱：扣
      案螺絲起子是原本就放在本案汽車上，不知何人所有等語
      明確，查渠等就本案加重竊盜犯行既均已坦承不諱，應無
      就此再特意為虛偽陳述之必要，堪認被告二人就此所述應
      值採信，而該螺絲起子既非被告二人所有之物，經核復非
      屬違禁物或本院應義務沒收之物，故爰不併予諭知沒收；
      至其餘為警查扣之鑰匙、自製鎖頭破壞器、螺旋紋路製造
      器各1 支等物，業經被告陳坤明於本院審理時，供稱：自
      製鎖頭破壞器、螺旋紋路製造器是當初就在車內，下車行
      竊車牌時，我只有拿螺絲起子下車；扣案鑰匙是「黃發偉
      」將本案汽車交給我時，一併給我的，我不知道這鑰匙是
      從哪裡來的，可能是原先車主的，也可能是「黃發偉」的
      等語在卷，核與被告王志強陳述未持用自製鎖頭破壞器、
      螺旋紋路製造器行竊前揭號牌之情節相合，而遍查卷內證
      據資料，均難認前揭鑰匙、自製鎖頭破壞器、螺旋紋路製
      造器與本案被告二人上開各犯行間有何直接關聯性，經核
      亦皆非屬違禁物或本院應義務沒收之物，故同不予宣告沒
      收，併此敘明。
據上論斷，應依刑事訴訟法第273 條之1 第1 項、第299 條第1
項前段，刑法第2 條第1 項前段、第28條、第349 條第1 項、第
55條、第47條第1 項、第51條第5 款、修正前刑法第321 條第1
項第3 款，刑法施行法第1 條之1 ，判決如主文。
本案經檢察官王家春到庭執行職務。
中    華    民    國   100    年    9     月    6     日
                  刑事第七庭  法  官  張 兆 光
上列正本證明與原本無異。
如不服本判決，應於判決送達後10日內敘明上訴理由，向本院提
出上訴狀 (應附繕本) ，上訴於臺灣高等法院。其未敘述上訴理
由者，應於上訴期間屆滿後20日內向本院補提理由書「切勿逕送
上級法院」。
                              書記官  曹 秋 冬
中    華    民    國   100    年    9     月    6     日
附錄本案論罪科刑法條：
修正前刑法第321 條第1 項
犯竊盜罪而有左列情形之一者，處6 月以上、5 年以下有期徒刑
：
一、於夜間侵入住宅或有人居住之建築物、船艦或隱匿其內而犯
    之者。
二、毀越門扇、牆垣或其他安全設備而犯之者。
三、攜帶兇器而犯之者。
四、結夥三人以上而犯之者。
五、乘火災、水災或其他災害之際而犯之者。
六、在車站或埠頭而犯之者。
刑法第349 條第1 項
收受贓物者，處3 年以下有期徒刑、拘役或500 元以下罰金。